【裁判字號】    92,訴,473
【裁判日期】    920515
【裁判案由】    毒品危害防制條例
【裁判全文】
臺灣彰化地方法院刑事判決                          九十二年度訴字第四七三號
    公  訴  人  臺灣彰化地方法院檢察署檢察官
    被      告  甲○
右列被告因違反毒品危害防制條例案件，經檢察官提起公訴（九十二年度毒偵字第四
０一號），本院判決如左：
    主  文
甲○連續施用第一級毒品，累犯，處有期徒刑玖月。
扣案之第一級毒品海洛因壹包（淨重零點壹伍公克）及摻有海洛因香菸壹支均沒收銷
燬之。
    事  實
一、甲○前於民國八十九年六月二十九日，因竊盜案件，經台灣雲林地方法院判處有
    期徒刑一年確定，嗣又因違反槍砲彈藥刀械管制條例及贓物案件，先後經本院於
    八十九年十月五日、九十年十二月九日，分別判處有期徒刑一年二月（併科罰金
    新台幣六萬元）、六月確定，嗣前開各罪所處之刑並經本院定應執行刑為二年六
    月，入監執行後於九十一年五月二十七日假釋出獄，所餘期間付保護管束，同年
    九月十一日假釋期滿未經撤銷而執行完畢。其另於八十九年間因施用毒品案件，
    前經台灣雲林地方法院裁定送觀察、勒戒後，認無繼續施用毒品之傾向，由台灣
    雲林地方法院檢察署檢察官於八十九年八月十五日，以八十九年度毒偵字第一０
    七八號為不起訴處分確定。詎仍不知悔改，復基於施用第一級毒品之概括犯意，
    連續於九十二年一月二十日及同月二十一日，在其位於彰化縣二林鎮○○里○○
    路三號住處，以將海洛因摻入香菸中點燃後吸食之方式，施用第一級毒品海洛因
    二次。嗣於九十二年一月二十二日上午七時三十分許，在上址為警持本院所核發
    之搜索票查獲，並扣得其所有之第一級毒品海洛因一包（淨重０．一五公克）及
    摻有海洛因之香菸一支。嗣經本院以九十二年度毒聲字第三八三號裁定送台灣彰
    化看守所附設勒戒所觀察、勒戒後，認有繼續施用毒品之傾向。
二、案經彰化縣警察局二林分局報請台灣彰化地方法院檢察署檢察官偵查起訴。
    理  由
一、右揭犯罪事實，業據被告於本院審理時供承不諱，且被告為警查獲時所採之尿液
    ，經送驗結果，亦發現確呈嗎啡之陽性反應，此有彰化縣衛生局九十二年二月十
    日所出具之煙毒尿液檢驗成績書乙紙附卷可稽，復有被告所有之第一級毒品海洛
    因一包及摻有海洛因之香菸一支扣案足資佐證，而該包毒品經送法務部調查局鑑
    定結果，確係海洛因無訛，亦有該局九十二年二月十三日出具之鑑定通知書在卷
    可參，其自白核與事實相符。又被告前因施用毒品案件，前經台灣雲林地方法院
    裁定送觀察、勒戒後，認無繼續施用毒品之傾向，由台灣雲林地方法院檢察署檢
    察官於八十九年八月十五日，以八十九年度毒偵字第一０七八號為不起訴處分確
    定，有該不起訴處分書、台灣彰化地方法院檢察署刑案資料查註紀錄表及台灣高
    等法院被告全國前案紀錄表等在卷足憑，其於五年內再犯毒品危害防制條例第十
    條之罪，經裁定送觀察勒戒，認有繼續施用毒品傾向，亦有本院九十二年度毒聲
    字第三八三號刑事裁定及台灣彰化看守所附設勒戒所九十二年二月十三日彰所戒
    字第０九二００００三一四號所函送之有無繼續施用毒品傾向證明書一份附卷可
    按，被告犯罪事證明確，其前開犯行洵堪認定，應依法論科。
二、核被告所為，係犯毒品危害防制條例第十條第一項之施用第一級毒品罪。被告於
    施用毒品前後持有海洛因之低度行為，應為施用之高度行為所吸收，不另論罪。
    被告先後二次施用海洛因之犯行，時間緊接，所犯構成要件相同之罪名，顯係基
    於概括犯意反覆為之，為連續犯，依法應論以一罪，並加重其刑。又公訴人雖僅
    起訴被告一次犯行，惟被告另次施用犯行，因與業經起訴部分有連續犯之裁判上
    一罪關係，為起訴效力所及，基於審判不可分，本院自應一併審酌。另被告前於
    八十九年六月二十九日，因竊盜案件，經台灣雲林地方法院判處有期徒刑一年確
    定，嗣又因違反槍砲彈藥刀械管制條例及贓物案件，先後經本院於八十九年十月
    五日、九十年十二月九日，分別判處有期徒刑一年二月（併科罰金新台幣六萬元
    ）、六月確定，嗣前開各罪所處之刑並經本院定應執行刑為二年六月，入監執行
    後於九十一年五月二十七日假釋出獄，所餘期間付保護管束，同年九月十一日假
    釋期滿未經撤銷而執行完畢，此有卷附之台灣彰化地方法院檢察署刑案資料查註
    紀錄表及台灣高等法院被告全國前案紀錄表可考，其受此有期徒刑執行完畢後，
    五年以內再犯有期徒刑以上之罪，應依累犯規定遞加重其刑。爰審酌被告之品行
    、素行、智識程度、犯罪之動機，所生危害及犯罪後態度等一切情狀，量處如主
    文所示之刑，以示儆懲。扣案之海洛因一包（淨重０．三三公克）為毒品，應依
  法沒收銷燬之；又摻有海洛因之香菸一支，因其內所含之第一級毒品海洛因已無
    從自香菸中析離，亦應一併為沒收銷燬之諭知。
據上論斷，應依刑事訴訟法第二百九十九條第一項前段，毒品危害防制條例第十條第
一項、第十八條第一項前段，刑法第十一條前段、第五十六條、第四十七條，判決如
主文。
本案經檢察官陳德芳到庭執行職務
中      華      民      國      九十二    年      五      月    十五    日
                                臺灣彰化地方法院刑事第二庭
                                    法      官  王義閔
右正本證明與原本無異。
如不服本判決，應於判決送達後十日內，向本院提出上訴狀( 須附繕本 )。
                                      法院書記官  詹國立
中      華      民      國      九十二    年      五      月    十六    日
毒品危害防制條例第十條：
施用第一級毒品者，處六月以上五年以下有期徒刑。
施用第二級毒品者，處三年以下有期徒刑。


司法院資訊處製作；財團法人民間司法改革基金會備份。
